【裁判字號】    97,易,328
【裁判日期】    970805
【裁判案由】    毒品危害防制條例
【裁判全文】
臺灣宜蘭地方法院刑事判決               97年度易字第328號
公  訴  人  臺灣宜蘭地方法院檢察署檢察官
被      告  甲○○
                    （另案在臺灣宜蘭監獄執行中）
上列被告因毒品危害防制條例案件，經檢察官提起公訴（97年度
毒偵字第446號），本院判決如下：
    主  文
甲○○施用第二級毒品，累犯，處有期徒刑壹年。
    事  實
一、甲○○於民國87年間因施用毒品案件，經送觀察、勒戒後，
    認無繼續施用毒品傾向，由本院於民國87年12月15日，以87
    年度易字第338號刑事判決免刑確定；再因施用毒品案件，
    經本院以89年度毒聲字第374號裁定送觀察、勒戒後，認有
    繼續施用毒品傾向，經本院以89年度毒聲字第903號裁定送
    強制戒治，於89年10月12日停止強制戒治出所，而該次施用
    毒品犯行，經本院於89年12月22日，以89年度訴字第260號
    刑事判決判處有期徒刑1年確定；再因施用毒品案件，經本
    院於90年10月15日，以90年度訴字第344號刑事判決判處有
    期徒刑1年4月，並與上開毒品案件有期徒刑1年接續執行後
    ，於92年10月31日假釋出監，於93年4月26日假釋期滿，以
    已執行論；又因施用毒品案件，經臺灣高等法院於94年5月
    31日，以94年度上易字第550號刑事判決判處有期徒刑11月
    確定；再因施用毒品案件，經本院於95年4月10日，以95年
    度易字第45號刑事判決判處有期徒刑1年確定，並與上開毒
    品案件有期徒刑11月接續執行後，於96年6月22日假釋出監
    ，於96年11月15日假釋期滿，以已執行論。
二、詎甲○○猶不知悔改，竟基於施用第二級毒品甲基安非他命
    （下稱甲基安非他命）之犯意，於97年4月15日在宜蘭縣蘇
    澳鎮綽號「阿國」朋友住處內，以用玻璃球燒烤吸食煙霧之
    方式，施用甲基安非他命1次。嗣其於97年4月17日下午4時
    18分許經警通知接受定期尿液調驗，而採集尿液送鑑定之結
    果，呈甲基安非他命陽性反應，始知悉上情。
三、案經宜蘭縣政府警察局蘇澳分局報請臺灣宜蘭地方法院檢察
    署檢察官偵查起訴。
    理  由
一、訊據被告甲○○於本院審理中，對於上開施用毒品甲基安非
    他命犯行坦承不諱，且其為警於97年4月17日下午4時18分許
    採集尿液送鑑定之結果，呈甲基安非他命陽性反應，有宜蘭
    縣警察局蘇澳分局應受尿液採驗人尿液檢體採集送驗紀錄表
    ，及慈濟大學濫用藥物檢驗中心出具之檢驗總表各1紙在卷
    可證，是被告之自白要與事實相符，足堪採信。又被告前因
    施用毒品案件，經送觀察、勒戒後，認無繼續施用毒品傾向
    ，由本院於87年12月15日，以87年度易字第338號刑事判決
    免刑確定，再因施用毒品案件，經本院以89年度毒聲字第
    374號裁定送觀察、勒戒後，認有繼續施用毒品傾向，經本
    院以89年度毒聲字第903號裁定送強制戒治，於89年10月12
    日停止強制戒治出所，而該次施用毒品犯行，經本院於89
    年12月22日，以89年度訴字第260號刑事判決判處有期徒刑1
    年確定，再因施用毒品案件，經本院於90年10月15日，以90
    年度訴字第344號刑事判決判處有期徒刑1年4月，並與上開
    毒品案件有期徒刑1年接續執行後，於92年10月31日假釋出
    監，又因施用毒品案件，經臺灣高等法院於94年5月31日，
    以94年度上易字第550號刑事判決判處有期徒刑11月確定，
    再因施用毒品案件，經本院於95年4月10日，以95年度易字
    第45號刑事判決判處有期徒刑1年確定，並與上開毒品案件
    有期徒刑11月接續執行後，於96年6月22日假釋出監，有卷
    附臺灣高等法院被告前案紀錄表可參。依上所述，本件事證
    明確，被告施用毒品犯行堪以認定，應依法論科。
二、查甲基安非他命為毒品危害防制條例第2條第2項第2款所規
    定之第二級毒品，不得擅自施用，核被告前開施用甲基安非
    他命之行為，係犯毒品危害防制條例第10條第2項施用第二
    級毒品罪。被告施用行為前持有甲基安非他命之低度行為，
    為其施用之高度行為所吸收，不另論罪。查被告前因施用毒
    品案件，經本院以89年度訴字第260號刑事判決判處有期徒
    刑1年確定，再因施用毒品案件，經本院以90年度訴字第344
    號刑事判決判處有期徒刑1年4月，並與上開毒品案件有期徒
    刑1年接續執行後，於92年10月31日假釋出監，於93年4月26
    日假釋期滿；又因施用毒品案件，經臺灣高等法院以94年度
    上易字第550號刑事判決判處有期徒刑11月確定，再因施用
    毒品案件，經本院以95年度易字第45號刑事判決判處有期徒
    刑1年確定，並與上開毒品案件有期徒刑11月接續執行後，
    於96年6月22日假釋出監，於96年11月15日假釋期滿，有卷
    附臺灣高等法院被告前案紀錄表可按，其受有期徒刑之執行
    完畢，5年內再犯法定刑有期徒刑以上之本罪，為累犯，依
    法加重其刑。爰審酌被告前經毒品危害防制條例觀察、勒戒
    及強制戒治等程序，再經本院就其施用毒品判處有期徒刑後
    ，竟再犯本件施用毒品犯行，顯見其已無法依憑己力拔除毒
    癮，惟念其坦承犯行，態度良好及施用情形等一切情狀，量
    處如主文所示之刑，以示懲儆。
據上論斷，應依刑事訴訟法第299條第1項前段，毒品危害防制條
例第10條第2項，刑法第11條前段、第47條第1項，判決如主文。
本案經檢察官賴淑萍到庭執行職務
中    華    民    國    97    年    8     月    5     日
                  刑事第四庭法  官  辜漢忠
以上正本證明與原本無異。
如不服本判決應於收受本判決後10日內向本院提出上訴書狀，並
應敘述具體理由。若未敘述理由者，應於上訴期間屆滿後20日內
向本院補提理由書狀(均須按他造當事人之人數附繕本)。
                            書記官  許麗汝
中    華    民    國    97    年    8     月    6     日
附錄本案論罪科刑法條：
毒品危害防制條例第10條第2項
施用第二級毒品者，處 3 年以下有期徒刑。


司法院資訊處製作；財團法人民間司法改革基金會備份。
